Minutes et répertoires du notaire Mathieu GOUDIN, 19 février 1704 - 3 juillet 1730 (étude XIII)
Archives nationales
- Minutes de Mathieu GOUDIN, janvier 1704 - 3 juillet 1730; MC/ET/XIII/146 - MC/ET/XIII/238; 93 articles
  - Minutes. 1729, septembre - décembre, septembre - décembre 1729; MC/ET/XIII/236
    - Duguet (Joseph), marchand orfèvre joaillier, rue de la Harpe § Transport de rente, 2 décembre 1729; MC/ET/XIII/236
  - Minutes. 1730, janvier - mars, janvier - mars 1730; MC/ET/XIII/237
    - RAMELLI (Agostino) Ingénieur et capitaine entretenu pour le service du Roi et Philberte PREVOT, sa femme, demeurant à Saint-Germain-des-Prés, paroisse Saint-Sulpice § Transport par .. à Rieul LAURENS, conseiller élu pour le Roi en l'élection de Senlis, de 150 livres de rente, 9 août 1608; MC/ET/XIII/237; fol. CXIX
      transport de droits; Ramelli, Agostino
    - TROIS-FONTAINES (abbaye Notre-Dame de) au diocèse de Châlons en Champagne § Transaction entre Henry LE PICART, abbé commendataire de l'abbaye Notre-Dame de TROIS-FONTAINES et Nicolas FAUCHAT, marchand à Vitry-le-François, auquel il a donné l'autorisation de construire un moulin à vent en l'étendue de la seigneurie de Villiers dépendant de l'abbaye Notre-Dame de TROIS-FONTAINES. Ce moulin lui sera loué et devra être appelé le moulin Le Picard, 20 décembre 1608; MC/ET/XIII/237; fol. III/C/IIII/XX/XII
      accord; Trois-Fontaines, abbaye Notre-Dame de
    - CARON (Jean Toussaint) Maître Serrurier Rue Neuve Saint-Eustache § Bail par -, 24 février 1729; MC/ET/XIII/237
      bail; Caron, Jean Toussaint
    - PELLETIER (René-François) Maître brodeur Paris § Présent au mariage VIGER-LION., 13 mars 1729; MC/ET/XIII/237
      contrat de mariage; Pelletier, René-François
    - Ecosse (Simon Jean), orfèvre, quai des Orfèvres § Mariage de la fille de .., 27 mars 1729; MC/ET/XIII/237
      contrat de mariage; Ecosse, Simon Jean
    - FORTIN (Estienne) Maître menuisier Rue Porte Montmartre § Mariage .., 25 avril 1729; MC/ET/XIII/237
    - Dolleron (Guy), maître peintre, de l'Académie de Saint-Luc; rue des Orties § Inventaire après décès de la femme de .. (6 ou 7 tableaux; mention de travaux de dorure), 22 octobre 1729; MC/ET/XIII/237
      inventaire; Dolleron, Guy
    - Daille dit Lefèvre (Pierre César), maître peintre doreur, rue Saint-Fiacre § Inventaire après décès de la femme de .., 27 janvier 1730; MC/ET/XIII/237
      inventaire après décès; Daille dit Lefèvre, Pierre César
    - Debauve (Gabriel) maître serrurier rue de Bourbon § apprentissage, 28 janvier 1730; MC/ET/XIII/237
    - Derouard (Charles) maître sculpteur rue Neuve de Cléry § bail par .. et consorts, 29 janvier 1730; MC/ET/XIII/237
      bail; Derouard, Charles
    - Derouard (Pierre) maître sculpteur rue Neuve de Cléry § bail par .. et Consorts, 29 janvier 1730; MC/ET/XIII/237
      bail; Derouard, Pierre
    - Derouard (Jean Jacques Nicolas) maître Sculpteur; rue Neuve de Cléry § bail par .. et consorts, 29 janvier 1730; MC/ET/XIII/237
      bail; Derouard, Jean Jacques Nicolas
    - Derouard (Jacques) maître sculpteur; rue Basse § bail par la veuve de .. et consorts, 29 janvier 1730; MC/ET/XIII/237
      bail; Derouard, Jacques
    - Varenne (Claude) architecte maître maçon quai des Ormes § Obligation, 4 février 1730; MC/ET/XIII/237
      obligation; Varenne, Claude
    - Mariage de Julie, fille de Jules Degoullon, sculpteur des bâtiments du roi, demeurant rue de Bourbon, avec J. B. Taupin, avocat au Parlement, fils de André Taupin, sculpteur des bâtiments du roi., 8 février 1730; MC/ET/XIII/237
      contrat de mariage; Bourbon (rue de); Degoullon, Julie; Degoullons, Jules (16..-17..); Taupin, André; Taupin, J.B.; avocat au parlement (Ancien Régime); sculpteur
    - Procuration donnée par André Legoupil, sculpteur des bâtiments du roi, demeurant au Vieux Louvre, et Pierre Taupin, sculpteur des bâtiments du roi, demeurant rue Montorgueil, à Jules Degoullon, sculpteur des bâtiments du roi, demeurant rue de Bourbon., 11 février 1730; MC/ET/XIII/237
      procuration; Bourbon (rue de); Louvre (palais du); Montorgueil (rue); Degoullons, Jules (16..-17..); Legoupil, André; Taupin, Pierre (1662?-1734); sculpteur
    - Daille dit Lefèvre (Pierre César), maître peintre doreur, rue Saint-Fiacre § Mariage de .., 12 février 1730; MC/ET/XIII/237
      contrat de mariage; Daille dit Lefèvre, Pierre César
    - Breget (Etienne) architecte entrepreneur des bâtiments rue de Bourbon § bail par .., 20 février 1730; MC/ET/XIII/237
    - Malherbe (Joseph), marchand orfèvre, cour Neuve du Palais § Consentement, 20 février 1730; MC/ET/XIII/237
      ratification; Malherbe, Joseph
    - Morel (Pierre) maître ébéniste rue Feydeau § bail par .., 2 mars 1730; MC/ET/XIII/237
    - Degrealle (François) Tourneur privilégié du Roi cimetière Saint-Jean § bail à .., 9 mars 1730; MC/ET/XIII/237
      bail; Degrealle, François
    - Haneuse (Pierre) maître marbrier rue Poissonnière § apprentissage, 13 mars 1730; MC/ET/XIII/237
      contrat d'apprentissage; Haneuse, Pierre
    - marbrier (apprentissage) § Contrat pour 3 ans, entre François Boulier, compagnon paveur, et Pierre Haneuse, maître marbrier, au profit de Jacques François Boulier, âgé de 15 ans, fils de François. Nourri, logé, blanchi par ses parents. A commencer la deuxième année 3/e/ année- 6 s S.d.d. l'apprenti recevra 4 s par jour, 13 mars 1730; MC/ET/XIII/237
    - Messager (Henri Pierre) marchand verrier-faïencier rue Coquillière § Partage, 20 mars 1730; MC/ET/XIII/237
      partage; Messager, Henri Pierre
    - Messager (Louis) marchand Verrier faïencier à Paris § Partage de la succession de Marguerite Prieur, veuve de .. (avec état des meubles; faïences, cristaux, tableaux sans noms d'auteurs), 20 mars 1730; MC/ET/XIII/237
      partage; Messager, Louis
    - Aubriet (Jean) marchand verrier - faïencier rue de l'Arbre Sec § Partage, 20 mars 1730; MC/ET/XIII/237
      partage; Aubriet, Jean
  - Minutes. 1730, avril - 3 juillet, avril - 3 juillet 1730; MC/ET/XIII/238
    - Aubert (Jean Gabriel) maître brodeur rue des Petits Carreaux § Notoriété aux dires de..., 13 avril 1730; MC/ET/XIII/238
      Aubert, Jean Gabriel
    - Jolivet (Nicolas) maître maçon rue d'Argenteuil § don mutuel, 20 avril 1730; MC/ET/XIII/238
      donation; Jolivet, Nicolas
    - Canot (Sébastien) maître doreur rue Saint Denis § quittance et consentement, 20 mai 1730; MC/ET/XIII/238
      quittance; Canot, Sébastien
    - Menu (François) marchand tapissier rue Montmartre § don mutuel, 26 mai 1730; MC/ET/XIII/238
      donation; Menu, François
    - Mariage de Jacques Alexandre Le goupil, maître sculpteur, demeurant rue de Cléry, fils de André Legoupil, sculpteur des bâtiments du roi, demeurant au Vieux Louvre., 29 mai 1730; MC/ET/XIII/238
      contrat de mariage; Cléry (rue de); Louvre (palais du); Legoupil, André; Legoupil, Jacques Alexandre; sculpteur; sculpteur
    - Ticquet (Pierre), marchand orfèvre, rue Saint-Martin § Renonciation, 12 juin 1730; MC/ET/XIII/238
      renonciation; Ticquet, Pierre
    - Aubriet (Jean) marchand verrier faïencier rue de l'Arbre Sec § bail à .., 27 juin 1730; MC/ET/XIII/238
- Répertoire(s) de Mathieu GOUDIN, 7 avril 1646 - 3 juillet 1730; MC/RE/XIII/3 - MC/RE/XIII/7
  - Répertoire. 1646, 7 avril - 1728, avril, 7 avril 1646 - avril 1728; MC/RE/XIII/3
    Répertoire des notaires Pierre Haffrey (7 avril 1646-11 décembre 1652), Jacques Duchesne (2 janvier 1653-4 avril 1657), Charles Bourdin (5 août 1674-17 novembre 1675), Mathieu Goudin (15 janvier 1714 - avril 1728).
    Répertoire chronologique de Pierre Haffrey: minutes (7 avril 1646-11 décembre 1652).
    Répertoire chronologique de Jacques Duchesne: minutes (2 janvier 1653-4 avril 1657). Répertoire chronologique de Charles Bourdin: minutes (5 août 1674-17 novembre 1675).
    Répertoire chronologique de Mathieu Goudin: minutes de constitutions de rentes (15 janvier 1714-avril 1728).
    Informations concernant le classement et la cotation:
    Le niveau inférieur de description, quand il existe, correspond aux mentions d'actes contenues dans le répertoire. Parmi celles-ci, certaines peuvent y être décrites, de manière plus ou moins détaillée. Pour consulter l'acte proprement dit, il convient de rechercher la cote au niveau des articles (registre ou liasse) des minutes du notaire (cote de type 'MC/ET').
  - Répertoire. 1704, 19 février - 1714, 19 février 1704 - 1714; MC/RE/XIII/6
  - Répertoire. 1715, 1er janvier - 1730, 3 juillet, 1er janvier 1715 - 3 juillet 1730; MC/RE/XIII/7